臺灣臺北地方法院民事裁定
110年度司字第144號
聲  請  人  林瑞麟  
相  對  人  欣誠礦業股份有限公司

法定代理人  李岳璋  


上列聲請人聲請裁定相對人欣誠礦業股份有限公司解散清算事件
，本院裁定如下：
    主  文
相對人欣誠礦業股份有限公司（統一編號：七○四五四四三三）
裁定解散。
聲請程序費用新臺幣貳仟元由相對人負擔。
    理  由
一、按公司之經營，有顯著困難或重大損害時，法院得據股東之
    聲請，於徵詢主管機關及目的事業中央主管機關意見，並通
    知公司提出答辯後，裁定解散，公司法第11條第1項定有明
    文。次按公司股東聲請裁定公司解散，以公司之經營有顯著
    困難或重大損害為前提，而所謂公司之經營，有顯著困難者
    ，例如其目的事業無法進行；所謂公司之經營，有重大損害
    者，例如公司之經營產生重大之虧損者（臺灣高等法院85年
    度抗字第396號裁判要旨參照）。又股東既為公司成立及存
    續之基礎，則上開條文規定之公司經營有顯著困難或重大損
    害等語，自非僅止於目的事業客觀上無法繼續經營之情形，
    尚應包括股東意見分歧問題之因素致公司經營有顯著困難者
    在內，合先敘明。
二、本件聲請意旨略以：因楊譓福代表盈進國際投資企業有限公
    司，稱擁有與印尼亞齊省鐵砂礦礦主簽有合作開採礦權及買
    賣權，繼而尋求股東籌組相對人公司，然因諸多變數以致業
    務停滯無法進展，相對人蒙受重大損害，股東間興訟多年，
    已難繼續營運，爰依公司法第11條之規定聲請裁定解散相對
    人等語。
三、經查：
(一)聲請人持有相對人已發行股份總數50萬股中之15萬股（30%
    ），為繼續6個月以上持有相對人已發行股份總數10％以上股
    份之股東，有相對人公司變更登記表、股東名冊附卷可稽（
    見本院卷第15至19頁），故聲請人具備本件聲請之適格，堪
    認無誤。
(二)又聲請人所主張事實，業據其提出停業核准函、本院108年
    度聲判字第207號裁定為證（見本院卷第21至37頁）。從上
    開資料可知，相對人已停業且曾對股東楊譓福提告詐欺，經
    不起訴處分後，再議駁回，並經本院駁回聲請之交付審判。
    另本院函詢相對人之主管機關臺北市商業處關於本件聲請裁
    定解散之意見，該機關表示無意見，臺北市商業處並於110
    年8月31日派員至相對人公司登記所在地訪查，詢據該址1樓
    管理員指稱，相對人至少遷移現址3個月，管理室不代為收
    受相對人郵件等語，有臺北市商業處110年9月3日北市商二
    字第1100094832號函附訪查簡表可佐(見本院卷第99至107頁
    )。足認聲請人主張相對人經營呈現重大困難，且目前已無
    營業等情，應屬事實。
(三)又本院通知利害關係人表示意見，並依職權訊問，相對人公
    司法定代理人暨股東李岳璋稱本案請求解散係因包含股東楊
    譓福等人聯繫不到也聚集不起來；相對人股東蔡藍德、歐石
    圳均稱同意解散（見本院卷第201頁），相對人股東楊譓福
    則稱：交付審判裁定已認定印尼亞齊省當地政經情事造成延
    宕，因印尼政府法令變更，在當地加工實有困難，故未能順
    利採礦，與楊譓福無涉，其亦同意解散相對人等語（見本院
    卷第191頁），亦足認相對人營業確實困難，公司已無繼續
    發展經營之可能。
四、綜合上述，足認相對人之業務經營確已發生顯著困難，從而
    ，本件聲請人聲請本院裁定解散相對人，核與首揭規定並無
    不合，應予准許。
五、依非訟事件法第21條第2項、第24條第1項，民事訴訟法第95
    條、第78條，裁定如主文。
中　　華　　民　　國　　111 　年　　2 　　月　　21　　日
                  民事第九庭  法  官  曾育祺
以上正本係照原本作成。
如不服本裁定應於送達後10日內向本院提出抗告狀，並繳納抗告
費新臺幣1,000元。
中　　華　　民　　國　　111 　年　　2 　　月　　21　　日
                              書記官  賴竺君